# 收购100%股权的子公司资产的计税成本可以按公允价值确定吗？

提问人：kingjoe 时间：2012-05-23 13:19:17
A公司整体受让了B公司的100%股权，B子公司资产的计税成本可以按A支付的全部价款按公允价值比例分摊后的金额计算吗？

回答人：chenyiwei
不可以。因为B仍然保留独立纳税人地位，因此这在税法角度属于股权收购而不是企业合并。根据财税[2009]59号文规定，在股权收购中，如果采用一般性税务处理方法的，收购方取得股权或资产的计税基础应以公允价值为基础确定，但是被收购企业的相关所得税事项原则上保持不变。所以B公司各项资产、负债的计税基础并不因此发生变化。